cs: Způsob ohřevu: Pára; Vodní lázeň; Jiné
zh-TW: 加熱方式: 蒸氣; 水浴槽; 其他
sl-SI: Način segrevanja: Para; Vodna kopel; Drugo
da: Opvarmningsmetode: Damp; Vandbad; Andet
de: Erwärmungsmethode: Dampf; Wasserbad; Sonstiges
ko: 가열 방식: 스팀; 수조; 기타
en: Heating method: Steam; Water bath; Other
hr-HR: Način zagrijavanja: Para; Vodena kupka; Ostalo
tr: Isıtma Yöntemi: Buhar; Su banyosu; Diğer
pt-BR: Método de aquecimento: Vapor; Banho d'água; Outro
fr: Méthode de réchauffement: Vapeur; Bain-marie; Autre
sv: Uppvärmningsmetod: Ånga; Vattenbad; Övrigt
fi: Lämmitysmenetelmä: Höyry; Vesikylpy; Muu
hu: Fűtési módszer: Gőz; Vízfürdő; Egyéb
vi: Phương pháp cấp nhiệt: Hơi nước; Tắm nước; Khác
el: Μέθοδος θέρμανσης: Μαγείρεμα στον ατμό; Λουτρό νερού; Άλλο
ro-RO: Metodă de încălzire: Abur; Baie de apă; Altele
zh-CN: 加热方法: 蒸汽; 水浴; 其他
ja: 加熱方法: スチーム; ウォーターバス; その他
nl: Verwarmingsmethode: Stoom; Waterbad; Andere
pl: Metoda podgrzewania: Para; Kąpiel wodna; Inne
it: Metodo di riscaldamento: A vapore; Bagnomaria; Altro
nb: Oppvarmingsmetode: Damp; Vannbad; Annet
es: Método de calentamiento: Vapor; Baño de agua; Otros
th: วิธีการทำความร้อน: ไอน้ำ; อ่างควบคุมอุณหภูมิ; อื่นๆ
pt-PT: Método de aquecimento: Vapor; Banho-maria; Outro
lt-LT: Šildymo būdas: Gaminimas garuose; Vandens vonelė; Kita
sk-SK: Spôsob ohrevu: Naparovanie; Vodný kúpeľ; Iné
ru: Способ нагрева: Пар; Водяная баня; Другой
bg-BG: Метод на затопляне: Пара; Водна баня; Други